ja: 転写剥離温度: コールドピール; ホットピール; ウォームピール; その他
es: Temperatura de despegado: Despegue en frío; Despegue en caliente; Despegue tibio; Otra
tr: Transfer soyma sıcaklığı: Soğuk soyma; Sıcak soyma; Ilık soyma; Diğer
vi: Nhiệt độ bóc vỏ chuyển tiếp: Bóc lạnh; Bóc nóng; Bóc ấm; Khác
sv: Avskalningstemperatur för överföring: Kall avdragning; Varm avdragning; Ljummen avdragning; Övrigt
ro-RO: Temperatura de dezlipire a transferului: Dezlipire la rece; Dezlipire la cald; Dezlipire călduță; Altele
it: Temperatura di applicazione del transfer: Rimozione a freddo; Rimozione a caldo; Rimozione tiepida; Altro
nb: Temperatur for avtrekking ved overføring: Kald avtrekking; Varm avtrekking; Lunken avtrekking; Annet
sl-SI: Temperatura odstranjevanja preslikave: Hladno lupljenje; Vroče lupljenje; Toplo lupljenje; Drugo
pt-BR: Transfer temperatura de remoção: Remoção a frio; Remoção a quente; Remoção morna; Outro
sk-SK: Teplota na výstupnej strane: Za studena; Za horúca; Za tepla; Iné
cs: Teplota odlepování transferu: Sloupávání za studena; Sloupávání za tepla; Sloupávání za vlažna; Jiné
pl: Temperatura zdejmowania folii transferowej: Ściąganie na zimno; Ściąganie na gorąco; Ściąganie na ciepło; Inne
hu: Transzferek héjhőmérséklete: Hideg lehúzás; Forró lehúzás; Meleg lehúzás; Egyéb
fi: Siirtokuvan kalvon poistolämpötila: Kylmäirrotus; Kuumairrotus; Lämminirrotus; Muu
nl: Transfer peeltemperatuur: Koud verwijderen; Heet verwijderen; Warm verwijderen; Overig
bg-BG: Температура при отлепване на трансфера.: Студено отлепване; Горещо отлепване; Топло отлепване; Друго
el: Θερμοκρασία για αφαίρεση transfer: Αφαίρεση σε κρύα κατάσταση; Αφαίρεση σε ζεστή κατάσταση; Αφαίρεση σε χλιαρή κατάσταση; Άλλο
zh-CN: 转印揭膜温度: 冷撕; 热撕; 温撕; 其他
fr: Température de retrait du support: Pelage à froid; Pelage à chaud; Pelage à tiède; Autre
en: Transfer peel temperature: Cold peel; Hot peel; Warm peel; Other
lt-LT: Pervedimų žievelės temperatūra: Nulupama atvėsus; Nulupama karšta; Nulupama šilta; Kita
pt-PT: Temperatura de remoção da película de transferência: Película a frio; Película a quente; Película morna; Outro
hr-HR: Temperatura kore prijenosa: Hladno odljepljivanje; Vruće odljepljivanje; Toplo odljepljivanje; Ostalo
ru: Температура снятия подложки трансфера: Холодное снятие; Горячее снятие; Теплое снятие; Другое
th: อุณหภูมิเปลือก: ลอกเย็น; ลอกร้อน; ลอกอุ่น; อื่นๆ
ko: 전사 시트 박리 온도: 콜드 필; 핫 필; 웜 필; 기타
de: Abziehtemperatur des Transfers: Kalt abziehen; Heiß abziehen; Warm abziehen; Sonstige
da: Fjernelsestemperatur for transferfilm: Kold aftrækning; Varm aftrækning; Lunken aftrækning; Andet
zh-TW: 轉印撕膜溫度: 冷撕; 熱撕; 溫撕; 其他